【裁判字號】    89,訴,418
【裁判日期】    890731
【裁判案由】    毒品危害防制條例
【裁判全文】
臺灣高雄地方法院刑事判決                          八十九年度訴字第四一八號
    公  訴  人  臺灣高雄地方法院檢察署檢察官
    被      告  丁○○
    指定辯護人  本院公設辯護人  乙○○
右列被告因毒品危害防制條例案件，經檢察官提起公訴（八十八年度偵字第一五九八
二號），本院判決如左：
    主  文
丁○○販賣第二級毒品，累犯，處有期徒刑捌年。
扣案安非他命貳包（驗後毛重共貳點柒參公克）沒收銷燬之。因販賣第二級毒品所得
財物新台幣伍仟元沒收之，如全部或一部不能沒收時，以其財產抵償之。
    事  實
一、丁○○前因違反原肅清煙毒條例（八十七年五月二十日修正為毒品危害防制條例
    ）及贓物罪，分別經台灣高等法院高雄分院判處有期徒刑二年六月，有期徒刑五
    月確定，應執行二年九月，八十七年五月二十一日執行完畢。竟仍不知悔改，復
    於八十八年六月十八日十九時許，在高雄市○鎮區○○路二八五之三號其住處，
    意圖營利，以新台幣（以下同）五千元之價格販賣安非他命一包予丙○○施用。
    嗣於同年月二十三日十八時許，在其上揭住處為警查獲。並當場扣得安非他命兩
    包，分別係驗後毛重一．○八公克、一．六五公克。
二、案經高雄市政府警察局前鎮分局移請臺灣高雄地方法院檢察署檢察官偵查起訴。
    理  由
一、訊據被告丁○○於警訊、偵查及本院審理中均矢口否認有販賣安非他命之犯行，
    辯稱：伊並未販賣安非他命給丙○○，而係伊與丙○○共同出資向他人購買，至
    被查扣之安非他命在其身上查獲之一包為其所有，作為自己吸食之用，另住處房
    間查獲之一包係丙○○所有云云。惟查（一）被告確曾於前揭時地販賣安非他命
    一包予丙○○之事實，業經買受人丙○○於偵查中陳述明白。且交易當時亦在場
    目睹之証人即丙○○之友人甲○○於警訊、偵查中及本院審理中亦均指述案發當
    時，伊確與丙○○至被告丁○○住處，當場目睹丁○○交付安非他命一包予丙○○，事後曾某告訴伊係以五千元購得等語明確。按証人甲○○與被告並無仇怨，
    且於本案並無任何利害關係，其於警訊、偵查、審理中對被告之本件犯行自始指
    証不移，其証詞自屬可信。且甲○○若與丙○○共同串謀誣陷被告，則二人於警
    訊中即應同聲指証被告販賣，豈有証人甲○○於警訊中單獨指証被告販賣，而曾
    某猶以被告免費提供之詞迴護被告，至偵查中二人始一致指述被告販賣犯行，而
    於本院審理中，丙○○已改口未向被告購買安非他命，甲○○仍堅稱被告確有本
    件販賣犯行之理。足見甲○○與丙○○並無串謀誣陷被告之情事。其二人指述被
    告販賣應屬可信。被告確有此一販賣行為應已明確。丙○○於警訊中雖曾陳稱係
    被告免費提供安非他命給伊吸用云云。然其於偵查中已指明係向被告購得安非他
    命無訛，且被告於被查獲之六月二十三日之一星期前才向丙○○借款一萬五千元
    ，此為被告與丙○○所共認，則被告焉有可能無償提供數千元之安非他命予曾某
    吸用。足見六月十八日被告交付安非他命予丙○○係販賣而非無償提供甚明。（
    二）被告於審理中雖如上述辯稱係與丙○○共同出資購買，前後共兩次。且經丙○○到庭附和其詞。然經當庭隔離訊問二人共同購買之詳細過程及販賣者之特徵
    ，丙○○陳稱：伊與丁○○共同買過兩次安非他命，第一次時間約在被查獲前（
    六月二十三日）一個星期，第二次約在被查獲前三、四天。每次買一錢，各出資
    二千元。買受過程則係伊與丁○○各騎一部機車，由丁○○帶路，至高雄縣佛光
    山附近交貨（安非他命），販賣之人約一百七十公分高，年約三十歲，中等身材
    ，皮膚普通云云。丁○○則供稱：伊與丙○○共同買過安非他命二次，第一次在
    被查獲前十一、二日，隔三、四日後又購入第二次，每次購買五千元，各出資二
    千五百元，所購安非他命重量不知。第一次因販賣者不要與不認識之人見面，乃
    由伊一人去佛光山後面購取安非他命後，再回保泰路住處，分給丙○○。第二次
    由伊騎機車載丙○○同往高雄縣美濃鎮，再坐上販賣者之汽車，繞了數圈後，該
    販賣者始交付安非他命予彼等。販賣安非他命之人約二十五歲，身高不超過一百
    六十五公分，所駕駛之汽車並無車牌云云。二人所陳關於共同購買之時間、交付
    安非他命之地點、二人前往之方式、販賣者之身高、年齡、使用之交通工具等事
    項無一符合。被告與丙○○所稱共同出資購買等詞顯係事後卸責與迴護之詞，不
    足採信。此外，復有查獲之安非他命兩包，分別係驗後毛重一．○八公克、一．
    六五公克扣案可為佐証，扣案之物確係第二級毒品安非他命，亦有高雄醫學院附
    屬中和紀念醫院檢驗報告單二份附卷可為憑証。被告雖辯稱其中一包安非他命在
    其住處房間查獲，非伊所有，係丙○○所有。惟此業經丙○○於警訊中否認在卷
    。且被告於警訊中供稱：扣案之安非他命兩包均為丙○○所有，因丙○○毒癮難
    奈，又無其房間鑰匙，乃要求其將房間內之安非他命帶出來。則丙○○既無該房
    間之鑰匙，豈有可能將隨時要施用之安非他命藏放於該房間，俟要施用時，始委
    由被告帶出之理。被告此部份辯解亦顯非可採。綜上所述，被告犯行事証明確，
    應堪認定。
二、核被告所為係犯毒品危害防制條例第四條第二項販賣第二級毒品罪。其前因違反
    原肅清煙毒條例（八十七年五月二十日修正為毒品危害防制條例）及贓物罪，分
    別經台灣高等法院高雄分院判處有期徒刑二年六月，有期徒刑五月確定，應執行
    二年九月，八十七年五月二十一日執行完畢，有台灣高等法院被告全國前案紀錄
    表一份在卷可按。其五年內再犯本件有期徒刑以上之罪，應屬累犯，除本罪最重
    本刑無期徒刑無法加重外，爰依刑法第四十七條之規定加重其刑。茲審酌販賣第
    二級毒品之行為，使人沉迷於毒癮，無法自拔，輕則戕害身心，重則引發男盜女
    娼各種犯罪，實為多種犯罪之源頭，對社會國家之傷害可謂至深且鉅。且鑑於毒
    品販售常有暴利可圖，故非予嚴懲，不足以遏止此類非行，被告犯後仍一再虛詞
    卸責，毫無悔意，惟其販賣之安非他命所得僅五千元，金額尚微，所查獲扣案之
    安非他命亦僅二包，分別係驗後毛重一．○八公克、一．六五公克，數量尚少等
    一切情狀，量處如主文所示之刑。扣案安非他命兩包，驗後毛重分別為一．○八
    公克、一．六五公克，均係查獲之第二級毒品，依毒品危害防制條例第十八條第
    一項前段，不問屬於犯人與否，均沒收銷燬之。鑑驗耗損之安非他命既已滅失，
    自無庸沒收。另被告販賣第二級毒品所得財物五千元亦沒收之，如全部或一部不
    能沒收時，以財產抵償之。
三、公訴意旨另以：被告丁○○於八十八年六月十五日，在其高雄市○鎮區○○路二
    八五之三號住處，以五千元之價格，販賣安非他命予丙○○施用，因認被告涉有
    毒品危害防制條例罪嫌云云。訊之被告堅決否認有此犯行，辯稱：伊從未販賣安
    非他命予丙○○等語。經查被告此部份犯行雖經丙○○於偵查中指述在卷，然丙○○於審理中已改稱未向被告購買安非他命，其指述前後已有不一。又証人甲○○雖亦曾於警訊、偵查及本院審理中証稱丙○○曾告訴伊曾向丁○○購買安非他
    命一萬元。然此部份犯行甲○○並未目睹，而係自丙○○傳聞而得，自難採為被
    告犯行之佐証。且莊某所証丙○○曾向被告購買安非他命一萬元等詞與丙○○於
    偵查中所稱向被告買安非他命二次，每次均五千元等語，就購買之金額而言亦不
    相符合。尚難僅以丙○○一人有瑕疵之指証，即認被告有此犯行。此外，復查無
    其它積極証據足資証明被告確有此犯行，被告此部份犯行自屬不能証明。惟公訴
    意旨既認此被告此部份犯罪事實與上開有罪部份之犯行為連續犯之裁判上一罪關
    係，自為有罪部份判決效力所及，爰不另為無論之諭知，附此敘明。
據上論斷，應依刑事訴訟法第二百九十九條第一項前段、毒品危害防制條例第四條第
二項、第十八條第一項前段、第十九條第一項、刑法第十一條、第四十七條，判決如
主文。
本案經檢察官劉玲興到庭執行職務
中      華      民      國     八十九    年    七    月    三十一    日
                                      臺灣高雄地方法院刑事第七庭
                                          法  官  蔡  國  卿
右正本證明與原本無異。
如不服本判決，應於判決送達後十日內，向本院提出上訴狀。
                                          書記官  邱  靜  銘
中      華      民     國     八十九    年     八   月    四        日
本案附錄法條：
毒品危害防制條例第四條第二項
製造、運輸、販賣第二級毒品者，處無期徒刑或七年以上有期徒刑，得併
科新台幣七百萬元以下罰金。


司法院資訊處製作；財團法人民間司法改革基金會備份。
